【裁判字號】    91,上更(二),505
【裁判日期】    920106
【裁判案由】    毒品危害防制條例等
【裁判全文】
臺灣高等法院臺南分院刑事判決            九十一年度上更(二)字第五五號  Ｇ
      上  訴  人
      即  被  告  丙  ○  ○
      指定辯護人  本院公設辯護人  己  ○  ○
右上訴人因違反毒品危害防制條例等案件，不服臺灣嘉義地方法院八十九年度訴字第
七○○號中華民國九十年十月二十三日第一審判決（起訴案號：臺灣嘉義地方法院檢
察署八十九年度偵字第六二四六號），提起上訴，本院判決後，經最高法院第二次發
回更審，本院判決如左：
      主      文
原判決撤銷。
丙○○連續轉讓第二級毒品，處有期徒刑壹年陸月。又連續販賣第一級毒品，處有期
徒刑拾肆年。扣案附表一、二之第一級毒品海洛因、第二級毒品安非他命、附表三編
號五摻有海洛因之香菸壹支，附表三編號一殘留有第一級毒品海洛因、第二級毒品安
非他命之吸管勺子壹支，均沒收銷燬之。扣案前開毒品海洛因外包裝參個、毒品安非
他命外包裝陸個、附表三編號三、四之物、附表四編號一、三之電話均沒收；又販賣
第一級毒品所得新台幣貳仟貳佰元沒收之，如全部或一部不能沒收時，以其財產抵償
之。應執行有期徒刑拾伍年。扣案附表一、二之第一級毒品海洛因、第二級毒品安非
他命、附表三摻有海洛因之香菸壹支，附表三編號一殘留有第一級毒品海洛因、第二
級毒品安非他命之吸管勺子壹支，均沒收銷燬之。扣案前開毒品海洛因外包裝參個、
毒品安非他命外包裝陸個、附表三編號三、四之物、附表四編號一、三之電話均沒收
；又販賣第一級毒品所得新台幣貳仟貳佰元沒收之，如全部或一部不能沒收時，以其
財產抵償之。
丁○○共同販賣第一級毒品，未遂，處有期徒刑拾年。扣案附表一、二之第一級毒品
海洛因、第二級毒品安非他命、附表三編號五摻有海洛因之香菸壹支，附表三編號一
殘留有第一級毒品海洛因、第二級毒品安非他命之吸管勺子壹支，沒收銷燬之。扣案
前開毒品海洛因外包裝參個、毒品安非他命外包裝陸個、附表三編號三、四之物、附
表四編號一電話均沒收。又販賣第二級毒品所得新台幣壹萬壹仟元沒收之，如全部或
一部不能沒收時，以其財產抵償之。
      事      實
一、丙○○（綽號阿吉）基於概括之犯意，分別於民國（下同）八十九年三、四月間
    及同年十月十八日晚上九時三十分許，分別在嘉義縣新港鄉埤子頭五十一號黃志
    成住處附近及嘉義縣水上鄉崎仔頭一三二號三樓，先後二次免費轉讓第二級毒品
    安非他命（第一次約三公克、第二次約四．八公克）予黃志成施用。
二、丙○○又另行起意，意圖營利，基於概括犯意聯絡，連續在下列時、地販賣第一
    級毒品海洛因（以下三次共計三千元，惟劉峪銓尚欠八百元，丙○○實際所得為
    二千二百元）：
  (一)於八十九年十月十日晚上十一時許，經由劉峪銓以0000000000號行動
    電話，撥打丙○○所有之0000000000號行動電話聯絡後，同晚在嘉義
    縣民雄鄉「民雄肉包店」外，以每包新台幣（下同）一千元代價，販賣第一級毒
    品海洛因予劉峪銓（綽號阿生）。
  (二)於八十九年十月十四日下午五時許，丙○○在嘉義市○○○路皇嘉飯店附近，以
    每包一千元代價販賣第一級毒品海洛因予劉峪銓。
  (三)於八十九年十月十五日晚上六時許，丙○○在嘉義市○○路邊，以每包一千元代
    價販賣第一級毒品海洛因予劉峪銓。
三、丁○○（綽號大川）意圖營利，基於之概括犯意聯絡，利用000000000
    0號行動電話與戊○○聯絡，連續在下列時、地販賣第二級毒品安非他命予戊○○：
  (一)於八十九年十月三、四日間晚上十一時許，丁○○在嘉義縣水上鄉寬士村崎子頭
    蝦王釣蝦場前，以八千元之代價販賣第二級毒品安非他命八公克予戊○○。
  (二)於八十九年十月十日晚上八時許，丁○○在前開蝦王釣蝦場，以三千元代價販賣
    第二級毒品安非他命四公克予戊○○。
四、因戊○○於八十九年十月十八日晚上八時許，在嘉義市○○路歌琳頓ＫＴＶ店附
    近，為警查獲施用毒品，為誘出販賣毒品者，配合警方指示，以自己使用之00
    00000000號行動電話，撥打丁○○所有0000000000號行動電
    話聯絡丁○○後，稱欲購買五千元安非他命及三千元嗎啡，丙○○與丁○○二人
    乃意圖營利，丙○○承續上開販賣第一級毒品海洛因概括犯意，而與丁○○基於
    共同犯意聯絡，於當晚在丁○○嘉義縣水上鄉寬士村三鄰崎子頭一三二號住處，
    由丙○○提供價格為三千元之海洛因一包及五千元之安非他命二包予丁○○，於
    八十九年十月十八日晚上九時卅分許，由丁○○帶至嘉義縣水上鄉寬士村崎子頭
    蝦王釣蝦場，等候交付上開毒品予戊○○時，為警當場查獲，並在丁○○身上扣
    得附表一之海洛因及甲基安非他命。嗣警方隨即循線於八十九年十月十八日晚上
    十時許，在嘉義縣水上鄉寬士村崎子頭一三二號三樓丁○○住處，查獲丙○○、
    黃志成（黃志成部分另案偵查），並當場扣得丙○○所有之附表二海洛因及甲基
    安非他命、疑似可待因粉末三十點六公克、預備販賣毒品所用之分裝袋一百十個
    、電子磅砰二個、殘留有海洛因及甲基安非他命之吸管勺子一支、摻有海洛因毒
    品香菸一支、如附表四行動電話八支，並由警方接聽丙○○電話，循線查獲劉峪
    銓、王念祖、黃志成（均另案偵查）。
五、案經嘉義市警察局第一分局報告臺灣嘉義地方法院檢察署檢察官偵查起訴。
      理      由
一、訊據上訴人即被告丙○○固坦承其綽號為「阿吉」，如何於前揭時、地無償轉讓
    第二級毒品安非他命與黃志成施用之事實；惟矢口否認有販賣、及意圖販賣而持
    有海洛因、甲基安非他命之犯行，並辯稱：其持有之海洛因、安非他命，是用來
    自己吸食用的，沒有和被告丁○○一起合賣過安非他命，八十九年十月十八日在
    丁○○身上查獲之海洛因、安非他命本來是其所有，是丁○○趁其羈押期間至其
    住處將毒品帶走，並拿去賣給戊○○，其並沒有叫丁○○拿去賣給戊○○等語；
    上訴人即被告丁○○固坦承綽號為「大川」，八十九年十月十八日被查獲時有幫
    被告丙○○拿附表一之毒品給證人戊○○，惟矢口否認有何販賣海洛因、安非他
    命犯行，辯稱：沒有替被告丙○○販毒，且伊於八十九年十月九日經林金源介紹
    始與戊○○認識，不可能於同年十月三、四日販賣安非他命予戊○○，而十月十
    八日當日戊○○有打很多電話說要買海洛因及安非他命，但伊沒有賣給他云云。
二、惟查：
（一）被告丙○○如何於右揭犯罪事實一時、地連續轉讓第二級毒品甲基安非他命予
      黃志成施用之事實，迭據其於警訊、偵查、原審、本院前審及本院審理時坦承
      不諱（見偵查卷第十六頁背面、二十三、四頁、原審卷第一三四、二一七頁、
      本院上訴卷第五十七頁、本院更一審卷九十一年六月十三日訊問筆錄），復經
      證人黃志成於警訊、偵查中證述：伊有吸食安非他命之習慣，因為與丙○○為
      堂兄弟，八十九年十月十八日當日伊又幫丙○○處理涉嫌偽造貨幣罪交保事宜
      ，故丙○○才會無償提供安非他命給伊吸用，但丙○○沒有向伊收錢等語明確
      （見警卷第十八頁反面、偵查卷第十三頁、原審卷第二一八頁），足認被告所
      為無償轉讓安非他命之自白與事實相符，而可信採；至於被告供稱轉讓與証人
      黃志成安非他命之次數為「三、四」次之多，但被告之自白不得做為論罪之雖
      一依據，尚須調查其他積極証據以資証明。然被告就轉讓安非他命次數之自白
      ，除其中二次核與証人黃志成之証詞相符外，超過部分尚查無其他積証據足資
      証明。況經本院質之「為何黃志成說總共拿二次」一節，被告供稱「我忘了他
      給我拿幾次，我只記得拿給他三次以上」等語（見本院前審九十一年六月十三
      日訊問筆錄）。則被告既無法確認轉讓安非他命之次數，則其所為轉讓安非他
      命次數之自白，除其中二次外，其餘尚無証據証明，自應認被告無償轉讓安非
      他命之次數，應為二次，至於第二次轉讓之地點黃志成及被告丙○○皆供稱係
      在嘉縣水上鄉崎仔頭一三二號被告丁○○住處三樓，原審認定係在黃志成住處
      自與事實不符；另關於第二次轉讓數量，被告丙○○稱當時在吸毒，頭腦昏沉
      ，詳細數量不清楚，故自以黃志成所述四．八公克為可採。
（二）被告丙○○販賣第一級毒品海洛因予証人劉峪銓部分：
    (1)被告丙○○如何於右揭犯罪事實二時、地連續販賣第一級毒品海洛因予劉峪銓
      之犯行，業據其分別於警訊、偵查中坦承：其曾販賣安非他命給劉峪銓（綽號
      阿生）三次，第一次是八十九年十月十日晚上十一時，在嘉義縣民雄鄉○○路
      邊民雄肉包店外，第二次是同年月十四日下午五時，地點在嘉義市○○○路邊
      ，第三次是在同年月十五日晚上六時，地點嘉義市○○路邊，每次金額均為一
      千元，【但因劉峪銓尚欠其八百元，故其實際拿到二千二百元】，第四次即是
      被查獲這次，每次均是以劉峪銓以行動電話0000000000號與其行動
      電話0000000000聯絡（見警訊第四頁正面、反面、偵查卷第十二、
      十六頁）等情不諱；且經證人劉峪銓警訊時、偵查、及原審中證述：共向丙○○購買四次毒品，第一次是八十九年十月十日晚上十一時在民雄肉包店前面，
      第二次是同年月十四日下午五時在興業西路旁，第三次是同年月十五日下午六
      時左右在博愛路邊，每次均買一小包，一千元，第四次即十月十八日被查獲這
      次等語（見警卷第二十三頁反面、二十四頁、偵查卷第十一頁反面、十二頁、
      十五頁反面、原審卷第一七三頁）。經核被告與証人劉峪銓二人就被告販賣毒
      品之時間、地點、次數、價格等所為之供詞及証詞，均為一致，可互為佐証。
    (2)再查八十九年十月十八日，証人劉峪銓以其電話「0000000000」撥
      打被告丙○○「0000000000」號行動電話欲購買第一級毒品海洛因
      時（即第四次購買毒品部分），適被告丙○○經警查獲，即由警方接聽電話而
      查獲証人劉峪銓之事實，復據証人劉峪銓証明在卷（見警卷第二十三頁正面、
      偵查卷第十二頁、原審卷二第二二一頁），並經證人即當場執行查緝之警員乙○○於審理中證述明確（見原審卷第二二一頁）；且八十九年十月十日，經由
      証人劉峪銓以0000000000號行動電話，撥打丙○○所有之0000
      000000號行動電話多次聯絡，另同年十月十八日亦有上開二行動電話通
      話之記錄，復有通聯紀錄一份在卷可憑（見偵查卷第四十五頁、原審卷一第四
      十五頁），足認証人劉峪銓上開所稱「同年十月十八日以上開二行動電話聯絡
      購買毒品」等語，與事實相符，而可信採。
    (3)被告丙○○於警訊及偵查中雖辯稱：其僅賣安非他命給証人劉峪銓云云（見警
      訊卷第四頁正面、偵查卷第十五頁背面）。然此業為證人劉峪銓所否認，而証
      稱「並未向被告丙○○購買安非他命，而係向被告丙○○購買海洛因」等語（
      見偵查卷第十一頁反面起至第十二頁正面、第十五頁反面最後第二行起），及
      迄至原審九十年三月二日調查時，証人劉峪銓仍証稱八十九年十月十八日該次
      係「購買海洛因」等語（見原審卷二第一七三頁）；且觀之証人劉峪銓於警、
      偵訊均一再証稱「係向被告購買毒品海洛因」等語，於原審審理時，亦到庭証
      稱「其購買海洛因」之情，再參酌証人劉峪銓為警查獲後採尿送驗結果呈「嗎
      啡陽性反應」，而証人劉峪銓於八十九年十月十八日又以行動電話擬向被告購
      買「海洛因」，因而為警查獲，已如前述，及被告丙○○經警查獲後採尿送驗
      結果，除呈安非他命陽性反應外，另呈「嗎啡陽性反應」等情觀之，足認証人
      劉峪銓施用海洛因已有一段時日，與被告交易毒品之次數亦非僅八十九年十月
      十八日該次，則若果真被告僅係販賣安非他命與証人劉峪銓，並無海洛因之交
      易，衡情証人劉峪銓之尿液送驗，應可檢出安非他命陽性之反應，乃竟僅檢出
      「嗎啡」陽性反應，則被告丙○○於警、偵訊供稱「係販賣安非他命與証人劉
      峪銓，而非海洛因」云云，顯係圖脫免販賣海洛因之重罪、而就販賣甲基安非
      他命輕罪之卸責之詞，自不足採信，是證人劉峪銓連續三次向被告丙○○購得
      價值總計三千元之第一級毒品海洛因一情，殊堪採信。
    (4)被告雖又辯稱「依通聯紀錄」所載，八十九年十月十四日、十月十五日二日並
      無上開二行動電話之通聯紀錄，足認証人劉峪銓所証稱「向其購買海洛因」等
      語不實在。另証人劉峪銓事後於原審調查時，則証稱「僅在十月十八日查獲當
      天有打電話給丙○○，我只有打這一次而己，我沒有其他行動電話，是嫂仔告
      訴我說丙○○有海洛因，叫我打電話向他要，我打去後，要去拿海洛因時，就
      被警察查獲．．．」、「海洛因都是向嫂仔買的」等語（見原審卷二第一七三
      頁、第一七四頁）。但查依前開通聯紀錄所載，八十九年十月十日，經由証人
      劉峪銓以0000000000號行動電話，撥打丙○○所有之000000
      0000號行動電話聯絡次數多達三十餘次，則証人劉峪銓上開所稱「僅八十
      九年十月十八日該次以行動電話與被告聯絡」云云，已非實在；再依証人劉峪
      銓於警訊所稱「其均係打被告丙○○之0000000000號行動電話與被
      告丙○○聯絡購買毒品」等語觀之（見警訊卷第二十三頁反面），証人劉峪銓
      僅係撥打被告上開行動電話購買毒品，至於証人劉峪銓究以何電話與被告上開
      行動電話聯絡，依証人劉峪銓之証詞，尚無証據足証均以000000000
      0號行動電話與被告丙○○聯絡；況依被告上開通聯紀錄所載，自八十九年十
      月十日起至同年月十八日止，除証人劉峪銓上開行動電話外，尚有多支電話與
      被告丙○○聯絡，而証人劉峪銓於八十九年十月十日既以上開行動電話與被告
      聯絡多達三十餘次，且八十九年十月十四日、十五日距証人劉峪銓同年月十日
      購買海洛因之時間，又僅相差短短四、五日之時間，則或於同年月十日購買海
      洛因後，即已約定下次交易之時間，或証人劉峪銓係以其他電話或利用其他方
      式與被告丙○○交易，自難以上開通聯紀錄同年月十四日、十五日無上開二行
      動電話之通聯紀錄，即據為被告丙○○有利之証據，而認証人劉峪銓於警、偵
      訊之証詞有何不符事實，無可採信之處。是被告上開所辯，自無足取；而証人
      劉峪銓於原審所為上開証詞，既有上開與事實不符之處，顯係事後迴護被告丙○○之詞，不足採信。
    (5)被告丙○○雖又請求再行傳訊劉峪銓對質云云；但証人劉峪銓自警、偵訊及原
      審均已傳訊，且証人於原審所為之証詞，已有迴護被告之情事，實難期待証人
      劉峪銓經本院再行傳訊後，可就事實充分陳述；再本院就証人劉峪銓歷次之証
      詞均已斟酌審認，是本院認無再行傳訊之必要，併此敘明。
（三）被告丁○○如何於右揭犯罪事實三時、地連續販賣第二級毒品甲基安非他命予
      戊○○之犯行，業經被告丁○○警訊、偵查及原審時坦承：都是戊○○主動打
      電話給伊，伊不曾主動找過戊○○，被查獲當日是戊○○打電話給伊，要伊調
      安非他命及海洛因給他，伊當時告訴戊○○說伊沒有貨，是丙○○說他那邊有
      ，並在案發當天晚上交給伊，要伊給戊○○，海洛因一包三千元，安非他命二
      包五千元（見警訊第十頁、偵查卷第十四頁反面、原審卷第二一九、二四八頁
      ）等語甚詳，並經共同被告丙○○於警訊時證稱：丁○○會自行從其這邊拿取
      安非他命，海洛因毒品出去變賣，所得由丁○○自己占有（見警卷第五頁）等
      語，復有證人戊○○警訊時證述：伊係向綽號「大川」的男子購買毒品，第一
      次是八十九年十月一日左右，伊到他家去，他拿了約零點六公克的安非他命免
      費給伊試用，另於同年十月三或四日晚上十一時許向他購買八公克，價錢八千
      元，又於十月十日晚上八時許，向他購買四公克，價錢是三千元；「大川」就
      是丁○○等語（見警卷第二十七頁、第二十八頁）；又原審囑託臺灣臺東地方
      法院檢察署訊問結果，證人戊○○亦坦承連續二次拿錢給被告丁○○後，由被
      告丁○○即打電話調貨而取得二次安非他命等語（見原審卷二第三六三頁），
      且證人戊○○於八十九年十月十八日當日中午十一時餘、晚上九時餘，一再打
      電話聯絡向被告丁○○購買毒品，證人戊○○知道被告丁○○一直有在施用毒
      品一情，亦經被告丁○○陳明在卷（見原審卷第二四八頁），參以販賣毒品處
      以極刑重罰，眾所皆知，再加上警方查緝嚴厲，衡諸常情，購買管道當隱匿非
      常。本件既因證人戊○○供出毒品來源後，配合警方偵辦撥打被告丁○○使用
      之行動電話，於被告丁○○回電時約定販毒交易時地，進而查獲，足見證人戊○○於查獲前必曾向被告購買毒品，已建立購買毒品管道，否則被告丁○○突
      然接獲證人戊○○撥打行動電話購毒，當無立即身攜毒品親赴現場之理。此外
      ，證人戊○○雖於臺灣臺東地方法院檢察署證述時，就買受安非他命之時、地
      與警訊所述有所歧異，仍不影響被告丁○○連續二次交付安非他命之事實認定
      ；再者，証人戊○○於八十九年十月十八日為警查獲後，於警訊所為向被告丁○○購買安非他命之次數、時間及數量，因距案發時間較近，記憶當最為清晰
      ；反之，証人戊○○於九十年八月二十一日經原審囑託臺灣臺東地方法院訊問
      時，距案發已長達十月餘，則其所為上開陳述，或限於記憶，當無法詳予敘述
      ，是應以証人戊○○於警訊所稱於事欄事實第三項時、地向被告丁○○購得價
      值總計一萬一千元之第二級毒品甲基安非他命一情，較為可採。至被告丁○○
      雖辯稱：伊於八十九年十月九日經林金源介紹始與戊○○認識，有證人鍾志賢
      可證，並請求訊問鍾志賢，不可能於同年十月三、四日販賣安非他命予戊○○
      一節，惟查戊○○於八十九年十月十九日警訊時已明確供稱：「我是經過綽號
      肉丸的男子介紹才認識丁○○的，約（認識）一個月的時間，我與他沒有仇恨
      」，原審囑託臺灣台東地方法院檢察署檢察官訊問時戊○○亦稱：八十九年九
      月、十月間即與綽號「大川」之丁○○認識（詳警卷第二十八頁、原審卷第三
      六三頁），是被告丁○○於八十九年九月間即與戊○○認識，甚為明確，此部
      分辯解亦不足採，請求訊問證人鍾志賢核無必要。
（四）被告丙○○、被告丁○○於事實欄第四項時、地販賣第一級毒品海洛因、第二
      級毒品安非他命予戊○○部分：
    (1)被告丙○○、丁○○如何於右揭犯罪事實四時、地共同販賣第一級毒品海洛因
      、第二級毒品甲基安非他命予戊○○均未遂之事實，業經被告丙○○於偵查中
      坦承：「八十九年十月十八日當日是丁○○拿我的毒品要去賣給戊○○，是幫
      我賣的，錢收回來後會拿給我」、「（丁○○共替你賣幾次安非他命）一次，
      就這一次」等語（見偵查卷第十六頁最後一行起至反面第三行止）；核與共同
      被告丁○○於警訊、偵查及原審供述：「我是八十九年十月十八日下午二十一
  時三十分在嘉義縣水上鄉寬士村崎仔頭蝦王釣蝦場前持海洛因一小包（○‧九
      公克）及安非他命二小包七‧八公克要替丙○○販賣給予戊○○而被警方當場
      查獲，並查扣安非他命二小包及海洛因一小包。我是幫丙○○拿海洛因及安非
      他命要販售給戊○○，安非他命每小包販售新台幣五千元，海洛因每小包販售
      新台幣三千元，當時我在現場蝦王釣蝦場前等候，就被警方查獲，當時沒有收
      到錢」（警卷八十九年十月十九日警訊筆錄）。「過程確實是如此。戊○○在
      中午十二時就打電話給我要買安非他命，我就告訴他說我沒有，後來他在晚上
      八、九時又打電話給我，就說要買安非他命及海洛因，我開始時說沒有，他要
      我幫他買，我說我沒有地方可以幫他買，他約我出趣談事情，我就騎腳踏車出
      去。是丙○○在晚上八、九時給我的，是戊○○要我幫他調，當時丙○○說他
      有，他就教我拿去交給戊○○，價格是海洛因一包三千元，安非他命兩包五千
      元。他叫我用這個價格賣給戊○○」（一審卷（二）九十年五月十八日訊問筆
      錄）。於本院前審調查時，亦稱「．．．我有幫他（即戊○○）買，我有幫他
      調，我向丙○○調的，當天被警察查獲時在我身上搜到的毒品都是丙○○交給
      我的」等語（見本院更一審卷九十一年六月二十七日訊問筆錄）。另證人即查
      獲警員乙○○於原審（一審卷（二）九十年五月十八日訊問筆錄）證稱：十月
      十八日下午八時我們在玉山路歌林頓ＫＴＶ查獲他（戊○○）吸食安非他命，
      就要他配合打電話給丁○○，聯絡他。當時戊○○是說他要買安非他命和海洛
      因，約丁○○在崎子頭蝦王釣蝦場，約定要買三千元海洛因及五千元安非他命
      。後來在九時三十分是丁○○騎腳踏車帶海洛因及安非他命出來，前來沒有交
      付。我們查獲丁○○身上有海洛因及安非他命等語明確。上揭時間及購買安非
      他命之金額證人戊○○於警訊及原審囑託臺灣臺東地方法院檢察署訊問時雖證
      稱：「十月十八日晚上十一時二十分許及安非他命一萬元」等情，參酌被告丁○○所供及員警乙○○所證，應為當天晚上九時三十分許，安非他命五千元為
      可採。則証人戊○○既配合警方打電話與被告丁○○，欲購買上開數量之安非
      他命及海洛因，被告丁○○即向被告丙○○拿得該海洛因、甲基安非他命賣予
      證人戊○○等事實，應可認定。
    (2)次查，共同被告丁○○於偵查中業已供稱：伊有幫丙○○分裝安非他命，是要
      拿給戊○○那包，丙○○給伊，伊就在伊家中分裝成一小包，剛好黃志成剛到
      伊家裡，看到伊在分裝（見偵查卷第十五頁）等語，核與證人黃志成於警訊時
      證述：伊到丁○○家中，上樓後看到滿桌的海洛因、安非他命，．．伊見到「
      阿吉」（按即被告丙○○）當時正在吸食海洛因，「大川」（按：即被告丁○○）正在分裝安非他命，當時大川就說要出去（見警卷第十七頁反面）等語相
      符；是被告丁○○持毒品海洛因、安非他命販賣予證人戊○○一情，當為被告
      丙○○所知悉，再證人戊○○打被告丁○○電話聯絡購買毒品海洛因、安非他
      命等情，亦經證人即當場執行查緝之警員乙○○於原審證稱：十月十八日下午
      八時渠等是在玉山路歌林頓ＫＴＶ查獲戊○○吸食安非他命，就要他配合打電
      話給丁○○，聯絡他。當時戊○○是說他要買安非他命和海洛因，約丁○○在
      蝦王釣蝦場，約在九時三十分是丁○○騎腳踏車帶海洛因及安非他命出來（見
      原審卷二第二一八頁）等語在卷。按以自己共同犯罪之意思，參與犯罪構成要
      件或構成要件以外之行為，或以自己共同犯罪之意思，事前同謀，而由其中部
      分之人實施犯罪之行為者，固為共同正犯，即以幫助他人犯罪之意思，而參與
      犯罪構成要件之行為，亦屬共同正犯之範疇。查被告丙○○就被告丁○○將其
      所有安非他命、海洛因賣與証人戊○○之情既為知悉，猶提供上開安非他命及
      海洛因供被告丁○○販賣；而被告丁○○不論是否取得酬勞，因其係自共同被
      告丙○○處取得海洛因、安非他命售與證人戊○○，已參與販賣海洛因之構成
      要件行為，而提供毒品之人又係基於營利之意思賺取差價利潤，則被告丁○○
      與被告丙○○就犯罪事實四販賣毒品海洛因、甲基安非他命予證人戊○○部分
      ，應有犯意之聯絡及行為之分擔，均為共同正犯，亦堪認定。
    (3)再按販賣毒品，不以販入後復行賣出為構成要件，僅須以營利為目的將毒品販
      入或賣出，有一及此，其犯罪即屬完成（最高法院二十五年非字第一二三號判
      例、六十八年臺上字第六○六號判例、八十年臺上字第四九九二號判決參照）
      ，惟若施用毒品者係配合警方向被告偽稱欲再購買毒品，實際上其雖無購買毒
      品之真意，惟被告與施用毒品者聯絡後，既已依約攜帶毒品前往交易，其即有
      販賣毒品之故意，並已著手實施販賣毒品之行為，僅因購毒者無購買之真意，
      且遭埋伏之員警當場逮獲致未完成販賣該毒品之行為，惟仍應構成販賣毒品未
      遂罪（參見最高法院八十四年度臺覆字第一八一號判決、八十七年度臺上字第
      三二０六號判決、最高法院八十五年度第四次刑事庭會議決議）。本件證人戊○○係因遭警方查獲後，經警授意下引誘被告丁○○出面販賣第一級毒品海洛
      因、第二級毒品安非他命，被告丁○○與被告丙○○即因而基於共同犯意之聯
      絡，而由被告丁○○攜帶第一級毒品海洛因及第二級毒品安非他命前往交易，
      被告丁○○、丙○○雖有賣出之意，証人但戊○○並無買入毒品之真意，是雙
      方意思表示自無從為一致，被告丙○○與被告丁○○此次共同販賣安非他命及
      海洛因之行為，僅為未遂。
    (4)被告丙○○雖又辯稱其遭警方逮捕後，因毒癮發作，意識不清，故其於警訊時
      所為之供述，係在意識不清之情形下所為之供述，另証人劉峪銓亦有施用毒品
      之習慣，依理其於接受警方偵訊時，當有如被告丙○○毒癮發作之可能云云。
      但証人即當日製作被告丙○○及証人劉峪銓筆錄之警員甲○○、高瑞益均証稱
      「被告丙○○及証人劉峪銓當時精神狀態良好」等語（見本院更一審卷九十一
      年七月十一日訊問筆錄）；且觀之丙○○及証人劉峪銓警訊後，在檢察官偵訊
      時，亦就彼等被告丙○○販賣安非他命或証人劉峪銓向被告丙○○購買海洛因
      等情，為與警訊時一致之詞，則被告丙○○所辯遭警方逮捕後因毒癮發作，而
      為不利於己之陳述云云，已無可採。況被告丙○○經查逮獲後，第一次製作筆
      錄時，即拒絕於夜間訊問，嗣於同年月十九日上午六時許，始同意製作警訊筆
      錄，此有該二次警訊筆錄附卷足憑。而被告丙○○復又供稱警訊筆錄製作後，
      迨至隔天（即同年月十九日）下午四、五時許才移送地檢署，竟仍為上開與警
      訊相同之供詞，且就販賣毒品之種類，猶明確供稱「係安非他命而非海洛因」
      （見偵查卷第十五頁反面），而証人劉峪銓則証稱「係向被告買海洛因」等語
      （見偵查卷第十五頁反面），足認被告丙○○、証人劉峪銓之精神狀態良好，
      並無意識不清之情事；另被告丙○○於本院審理中復辯稱：警訊筆錄係被警員
      甲○○毆打成傷逼供等情，與前揭所辯：「毒癮發作，意識不清，係在意識不
      清之情形下所為之供述」等語已前後不符，惟經本院向臺灣嘉義看守所調閱被
      告丙○○入所體檢紀錄，並無受傷之記載，有該所體檢表影本附本院卷可稽，
      且該筆錄係出於被告自由意志之陳述，並無逼供情事，亦據承辦員警甲○○、
      乙○○於本院審理中到庭證述明確，被告所辯顯係卸責之詞，並無足取。再被
      告丙○○復又請求傳訊証人戊○○云云。但查証人戊○○於警訊及原審囑託臺
      灣臺東地方法院訊問，均已証述明確，並經本院予以斟酌審認如前，本院認無
      再予傳訊之必要。
    (5)綜上所述，足認被告丙○○、被告丁○○於犯罪事實四時、地共同販賣毒品海
      洛因、安非他命均未遂犯行明確，被告丙○○辯以係被告丁○○自行拿其海洛
      因、安非他命販賣云云，被告丁○○辯稱僅係代證人戊○○調貨，並無共同販
      賣云云，自難採信。
（五）查證人黃志成、證人劉峪銓、證人戊○○經查獲後，於八十九年十月十九日採
      尿送驗結果，證人黃志成確呈第二級毒品安非他命陽性反應，證人劉峪銓確呈
      嗎啡反應（海洛因在體內代謝為嗎啡），此有嘉義市衛生局尿水中麻醉藥品委
      託檢驗報告書（序號：898號）一份（見偵查卷第二十一頁），證人戊○○確
      呈第二級毒品安非他命陽性反應，此有嘉義市衛生局尿水中麻醉藥品委託檢驗
      報告書（序號：897號）一份可佐（詳原審卷第一八四頁），並有扣案如附表
      一、二之第一級毒品海洛因、第二級毒品甲基安非他命可按（鑑定結果如附表
      一、二所載），及供犯罪所用之0000000000（附表四編號一）、0
      000000000（附表四編號三）行動電話扣案可證，及附表三販賣毒品
      所用之分裝袋一百十個、電子磅砰二個、殘留有海洛因及甲基安非他命之吸管
      勺子一支（鑑驗結果見附表三所載）扣案可證，被告二人前開犯罪事實之犯行
      益徵明確。
（六）末按第一級毒品海洛因、第二級毒品甲基安非他命物稀價昂，為政府嚴予取締
      之物，苟被告丙○○、被告丁○○買賣間無利可圖，則被告二人縱屬至愚，亦
      無甘冒遭移送法辦之危險，平白從事販賣之理，是其所販入之價格必較其所出
      售之價格低廉，於著手販出時自有從中牟利之營利意圖，足堪認定。
（七）綜上所述，被告丙○○、被告丁○○前開所辯無非事後卸責之詞，委無足採，
      本件事證明確，被告等前開犯行堪予認定。另被告丙○○、被告丁○○其餘調
      查證據之聲請，因本件事證已臻明確，核無調查之必要，併此敘明。
三、按海洛因、安非他命分別係毒品危害防制條例第二條第一項第一款、第二款所定
    之第一級毒品、第二級毒品。核被告丙○○所為，係犯毒品危害防制條例第八條
    第二項轉讓第二級毒品罪（犯罪事實一部分）、第四條第一項、第五項之販賣第
    一級毒品既遂、未遂罪（犯罪事實二、四部分）、第四條第五項、第二項販賣第
    二級毒品未遂罪（犯罪事實四部分）。被告丁○○所為，係犯毒品危害防制條例
    第四條第五項、第一項販賣第一級毒品未遂罪（犯罪事實四部分）、第四條第五
    項、第二項之販賣第二級毒品既遂、未遂罪（犯罪事實三、四部分）。又被告丙○○、被告丁○○於犯罪事實四（即八十九年十月十八日之時、地）販賣第一級
    毒品海洛因、第二級毒品甲基安非他命未遂部分，因被告二人其屢稱所販賣之毒
    品係供己施用，已如前述，且乏其他積極佐證得認被告丙○○二人於取得該批扣
    案毒品之際時即具備營利之意圖，嗣於交付前為警所獲，則被告二人係犯毒品危
    害防制條例第四條第五項、第一項、第二項之販賣第一級毒品、第二級毒品未遂
    罪。公訴人於論罪法條中，就被告丁○○部分固未引用毒品危害防制條例第四條
    第一項，惟於起訴犯罪事實中則已載明，自應認已經公訴人起訴，附此敘明。被
    告二人間，就上開犯罪事實四共同販賣第一、二級毒品未遂犯行，顯有犯意聯絡
    ，行為分擔事實，皆應依刑法二十八條論以共同正犯。被告丙○○、被告丁○○
    持有第一級毒品海洛因、第二級毒品甲基安非他命之低度行為，應分別為轉讓第
    二級毒品、販賣第一級毒品、第二級毒品之高度行為所吸收，不另論罪。公訴人
    雖認被告二人另涉有毒品危害防制條例第五條第一項、第二項意圖販賣而持有第
    一級毒品海洛因、第二級毒品甲基安非他命犯行，惟被告二人所持有之扣案第一
    級毒品海洛因、第二級毒品甲基安非他命，於共同著手販賣予證人戊○○時，其
    中一部分毒品既經著手販賣，而論以毒品危害防制條例之販賣毒品罪，不論既遂
    或未遂結果，其持有毒品之低度行為，自應為販賣之高度行為所吸收，而不另論
    以意圖販賣而持有罪。被告丙○○先後多次販賣第一級毒品既遂、未遂，及先後
    二次轉讓毒品安非他命犯行，時間分別緊接，所犯係構成要件分別相同之罪名，
    顯係各基於概括犯意為之，依刑法第五十六條規定，均為連續犯，應分別論以一
    販賣第一級毒品既遂罪，轉讓第二級毒品罪。除法定本刑死刑、無期徒刑依法不
    得加重外（即販賣第一級毒品罪部分），其餘法定刑則加重其刑。被告丁○○先
    後販賣第二級毒品既遂、未遂，時間緊接，所犯係構成要件相同之罪名，顯係基
    於概括犯意為之，依刑法第五十六條規定，為連續犯，應從一重論以販賣第二級
    毒品既遂一罪，除法定本刑無期徒刑依法不得加重外，其餘法定刑則加重其刑。
    再被告丙○○、丁○○於八十九年十月十八日共同販賣第一級毒品海洛因、第二
    級毒品安非他命未遂部分，係証人戊○○打電話同時向被告丁○○購買海洛因、
    安非他命，並由被告丙○○提供前開毒品後，由被告丁○○持海洛因、安非他命
    前往交易地點，則被告丙○○、丁○○本次之行為，顯係一行為而觸犯二罪名，
    為想像競合犯。再被告丙○○前開所犯連續販賣第一級毒品、被告丁○○前開連
    續販賣第二級毒品部分與本次之犯行（即八十九年十月十八日販賣海洛因、安非
    他命部分），依「先連續後想像競合之原則」，被告丙○○應從一重之連續販賣
    第一級毒品既遂罪處斷，被告丁○○則應從一重之販賣第一級毒品未遂罪處斷。
    被告丁○○著手於販賣第一級毒品而未遂，應依刑法第二十六條前段按既遂犯之
    刑減輕其刑。再被告丙○○所犯上開連續轉讓第二級毒品罪、連續販賣第一級毒
    品既遂罪二罪間，犯意各別，行為互殊，犯罪構成要件亦不同，應予分論併罰。
四、原審予以論罪科刑，固非無見。但查（一）被告丁○○、丙○○八十九年十月十
    八日販賣第一級毒品、第二級毒品部分係為想像競合犯，原審予以分論併罰，已
    有不當；（二）再依先連續後想像競合之原則，被告丙○○僅論以連續販賣第一
    級毒品既遂罪，被告丁○○僅論以販賣第一級毒品未遂罪。原審另又論以販賣第
    二級毒品未遂及既遂罪，亦有未當。（三）再刑有加重、減輕事由時，應先加後
    減之，係指所犯為同一罪。本件被告丙○○犯罪事實二、四販賣第一級毒品部分
    ，雖有既、未遂之分，但論以連續犯後而加重其刑，自無再就其所犯未遂部分予
    以減輕其刑，並先加後減；另被告丁○○犯罪事實三、四販賣第一級毒品未遂、
    第二級毒品既、未遂，亦無先加後減輕其刑之適用，乃原審均先予加重後再行減
    輕，均有未洽。（四）被告丙○○僅無償提供二次安非他命與黃志成施用，原審
    僅依被告之自白而認被告丙○○轉讓四次毒品安非他命；另被告丙○○販賣第二
    級毒品僅止於未遂，原審於理由欄認被告丙○○販賣第二級毒品既遂，均有疏忽
    。（五）附表三編號二之疑似可待因粉末一包，經鑑定結果無毒品成分，原審竟
    為沒收之諭知；另附表四編號三之0000000000號行動電話並未供被告
    二人販賣毒品與証人戊○○所用，原審於被告丁○○部分竟為沒收之諭知，均有
    未當。（六）原判決認定丙○○販賣第一級毒品所得為三千元，而於主文諭知沒
    收，如全部或一部不能沒收時，以其財產扺償之。但原判決於理由引用丙○○所
    供「因劉峪銓尚欠八百元，故其實際所得為二千二百元」等語，為論處上訴人之
    犯罪之依據。則丙○○販賣第一級毒品海洛因之價格雖為三千元，但其實際所得
    為二千二百元。原判決卻就三千元全部認定為販賣第一級毒品所得，而為沒收之
    諭知，難認適法。（七）原判決事實欄及理由欄均記載扣案之電子磅秤二個（見
    原判決第四頁第十六行、九頁第十行、第十二頁第十六行），惟原判決附表三編
    號四所載電子磅秤一個，不相符合，致事實與理由之記載前後齟齬，難認適法。
五、被告上訴意旨否認犯罪，並以前開情詞指摘原判決不當，雖無理由，但原判決既
    有上開可議之處，自應由本院予以撤銷改判。爰審酌被告丙○○因偽造貨幣罪犯
    行經本院判處有期徒刑三年（參見本院九十年度上訴字第五０七號判決），被告
    丁○○曾違反肅清煙毒條例罪，經判決有罪免刑，有臺灣嘉義地方法院檢察署刑
    案資料查註紀錄表、臺灣高等法院被告全國前案紀錄表各一份在卷可按，竟無視
    於毒品對於健康之戕害及國家杜絕毒品犯罪之禁令，復販賣毒品與他人施用，惡
    性非輕，先後販賣次數（包括既遂、未遂），查獲之第一級毒品海洛因驗後淨重
    高達四十七‧二九公克（○‧五二公克、四六‧七七公克）、第二級毒品甲基安
    非他命達五八‧○八公克（七‧○八公克、五八公克），其等犯行對於社會國家
    之危害至深且鉅，本應從重量刑，惟念被告丙○○犯後態度良好，販賣第一級毒
    品予劉峪銓雖有三次，但每次僅一千元，所得除劉峪銓尚欠之八百元之外，僅得
    二千二百元，衡情量處無期徒刑尚嫌過重，爰依刑法第五十九條酌減其刑，並斟
    酌被告等犯罪之動機、目的、方法，及事後態度等一切情狀，分別量處如主文第
    二項、第三項所示之刑，被告丙○○部分並定其應執行之刑。
六、扣案附表一、二之第一級毒品海洛因、第二級毒品甲基安非他命係經查獲之毒品
    （鑑驗結果詳附表一、二），應依毒品危害防制條例第十八條第一項前段規定宣
    告沒收銷燬之。另扣案摻有海洛因之香菸一支（鑑驗結果詳附表三），既摻有毒
    品海洛因，吸管勺子一支（即附表三編號一）既有第一級毒品海洛因、第二級安
    非他命殘留，亦查無可明顯析離之情事，自應視為毒品海洛因（司法院（83）廳
    刑一字第○七五六八號），亦依毒品危害防制條例第十八條第一項前段宣告沒收
    銷燬之。扣案之附表一、二之第一級毒品海洛因之外包裝三個、第二級毒品甲基
    安非他命之外包裝六個，0000000000，0000000000行動電
    話（即附表四編號一、三）、電子磅砰二個（附表三編號四）均係供被告丙○○
    或丁○○販賣第一級或第二級毒品所用之物，均應依毒品害防制條例第十九條第
    一項規定宣告沒收。再扣案之分裝袋一百十個（附表三編號三），為被告丙○○
    所有，為被告丙○○供明在卷，且數量甚多，另依被告丁○○於偵查中供稱：伊
    有幫丙○○分裝安非他命，是要拿給戊○○那包，丙○○給伊，伊就在伊家中分
    裝成一小包，剛好黃志成剛到伊家裡，看到伊在分裝（見偵查卷第十五頁）等語
    ，及證人黃志成於警訊時證述：伊到丁○○家中，上樓後看到滿桌的海洛因、安
    非他命，．．伊見到「阿吉」（按即被告丙○○）當時正在吸食海洛因，「大川
    」（按：即被告丁○○）正在分裝安非他命，當時大川就說要出去（見警卷第十
    七頁反面）等語，足認上開扣案之分裝袋係預備供被告丙○○販賣第一、二級毒
    品所用之物，均依刑法第三十八條第一項第二款規定沒收之。被告丙○○販賣第
    一級毒品海洛因予證人劉峪銓所得之二千二百元（一次一千元，共三次，但劉峪
    銓尚欠八百元，故實際所得為二千二百元），被告丁○○販賣第二級毒品甲基安
    非他命予證人戊○○所得之一萬一千元（一次八千元、一次三千元），亦均應依
    毒品危害防制條例第十九條第一項之規定宣告沒收，如全部或一部不能沒收時，
    並以其財產抵償之。至扣案之疑似可待因粉末，經鑑驗結果，並無毒品成分，此
    有附表三鑑驗報告書一份可憑，爰不為沒收宣告。附表四編號二、四、五、六、
    七、八並無積極證據足證明係供販賣毒品所用之物，均不另為沒收之宣告。
七、公訴意旨另以：被告丙○○於八十九年五月間，在不詳地點，以每包三千元之代
    價，販賣安非他命予王念祖；另被告丙○○自八十九年三、四月間起至同年十月
    十八日止，除前開二次無償提供第二級毒品安非他命與黃志成施用外，復又無償
    提供一、二次（合計三、四次）第二級毒品安非他命與黃志成施用。因認被告丙○○涉有毒品危害防制條例第四條第二項販賣第二級毒品罪嫌及同條例第八條第
    二項轉讓毒品罪嫌云云。
  (一)按犯罪事實，應依證據認定之，無證據不得推定其犯罪事實；又不能證明被告犯
    罪者，應諭知無罪之判決，刑事訴訟法第一百五十四條、第三百零一條定有明文
    。訊據被告丙○○堅決否認有何右揭販賣第二級毒品安非他命與王念祖之事實，
    辯稱：並不認識王念祖，亦未販賣安非他命給他等語，經查：證人王念祖於警訊
    時證稱：係以家中的000000000電話，打給「阿吉」的行動電話000
    0000000號行動電話，向他表示要購買安非他命等語（警卷第卅二頁），
    0000000000行動電話係由被告丁○○申請，被告丙○○使用，雖經被
    告丁○○陳明在卷，然該行動電話係於八十九年六月十七日始由被告丁○○向遠
    傳電信股份有限公司申請，此有該公司八十九年十二月廿六日以遠傳八十九（客
    發）字第五一二六八號函附之申請人資料一份附卷可參（審判卷第一○六頁以下
    ），則證人王念祖豈能於八十九年五月間即向被告丙○○以此行動電話聯絡購毒
    ，是證人王念祖前開證述，存有重大瑕疵而難遽以採信。被告丙○○所辯並非無
    據。
  (二)再按被告之自白，不得作為有罪判決之唯一證據，仍應調查其他必要之證據，以
    察其是否與事實相符，刑事訴訟法第一百五十六條第二項定有明文。然被告丙○○就轉讓安非他命次數之自白，除其中二次核與証人黃志成之証詞相符外，超過
    部分尚查無其他積証據足資証明。況經本院質之「為何黃志成說總共拿二次」一
    節，被告供稱「我忘了他給我拿幾次，我只記得拿給他三次以上」等語（見本院
    九十一年六月十三日訊問筆錄）。則被告既無法確認轉讓安非他命之次數，則其
    所為轉讓安非他命次數之自白，除其中二次外（即前開有罪部分外），其餘尚無
    証據証明。
  (三)此外，復查無其他積極証據足証被告丙○○有何此部分之犯行，揆諸首揭說明，
    應認其犯罪自屬不能證明，本應為無罪判決之諭知，惟公訴人認與前開起訴成罪
    部分，有連續犯之裁判上一罪關係，爰均不另為無罪之諭知。
據上論結，應依刑事訴訟法第三百六十九條第一項前段、第三百六十四條、第二百九
十九條第一項前段、毒品危害防制條例第四條第一項、第二項、第五項、第八條第二
項、第十八條第一項前段、第十九條第一項、刑法第十一條前段、第二十八條、第五
十六條、第五十五條前段、第五十九條、第二十六條前段、刑法第五十一條第五款、
第三十八條第一項第二款，判決如主文。
本案經檢察官王碧霞到庭執行職務。
中    華    民    國      九十二      年      一      月      六        日
                                  臺灣高等法院臺南分院刑事第四庭
                                      審判長法官  陳    義    仲
                                            法官  楊    子    莊
                                        法官  宋    明    蒼
右正本證明與原本無異。
如不服本判決，應於判決送達後十日內向本院提出上訴狀，其未敘述理由者並應於提
出上訴狀後十日內向本院補提理由書（應附繕本)。
                                      法院書記官  余    素    美
中    華    民    國      九十二      年      一      月      八        日
附錄本案論罪科刑法條全文：
毒品危害防制條例第四條：
第一項：製造、運輸、販賣第一級毒品者，處死刑或無期徒刑；處無期徒刑者，得併
        科新台幣一千萬元以下罰金。
第二項：製造、運輸、販賣第二級毒品者，處無期徒刑或七年以上有期徒刑，得併科
        新台幣七百萬元以下罰金。
第五項、 前四項之未遂犯罰之。
毒品危害防制條例第八條：
第一項：轉讓第一級毒品者，處一年以上七年以下有期徒刑，得併科新台幣一百萬元
        以下罰金。
第二項：轉讓第二級毒品者，處六月以上五年以下有期徒刑，得併科新台幣七十萬元
        以下罰金。
附表一：
┌───────────────────────────────────┐
│編號           包裝袋數   所有人     重量                             │
├───────────────────────────────────┤
│一   海洛因    一袋    丙○○（包裝註明丁○○） 驗餘淨重○‧五二公克  │
│  （電腦條碼000000000）                         包裝重○‧三九公克。  │
│ （見審判卷第六頁、法務部調查局鑑定通知書八十九年十一月廿日（89）陸一 │
│字第八九一八○三四七號。）                                            │
├───────────────────────────────────┤
│二   安非他命  二包    丙○○（包裝註明丁○○） 驗餘淨重七‧○八公克  │
│                                                包裝重○‧六三公克    │
│ （見審判卷第一一一頁，法務部調查局鑑定通知書九十年一月十五日（90）陸 │
│（一）字第八九一○○七四三號。）                                    │
└───────────────────────────────────┘
附表二、
┌───────────────────────────────────┐
│編號           包裝袋數   所有人     重量                             │
├───────────────────────────────────┤
│一   海洛因    二袋    丙○○（包裝註明丙○○）驗餘淨重四六‧七七公克 │
│（電腦條碼000000000）                          包裝重一‧八○公克。│
│                          （純度七七‧五二％，純質淨重三六‧二六公克）│
│（見偵卷第卅四頁，法務部調查局鑑定通知書八十九年十一月廿三日（89）陸一│
│字第八九一八○四八七號。）                                            │
├───────────────────────────────────┤
│二 甲基安非他命  四包  丙○○（包裝註明丙○○）驗餘淨重五八公克       │
│                                               包裝重一‧九二公克     │
│ （見審判卷第一一一頁，法務部調查局鑑定通知書九十年一月十五日（90）陸 │
│（一）字第八九一○○七四三號。）                                      │
└───────────────────────────────────┘
附表三、
┌───────────────────────────────────┐
│編號   送驗物     所有人            說   明（鑑驗結果）               │
├───────────────────────────────────┤
│一  吸管勺子一支  丙○○     有第一級毒品海洛因、第二級毒品甲基安非他 │
│                             命殘留。                                 │
│ （見審判卷第一一一頁，法務部調查局鑑定通知書九十年一月十五日（90）陸 │
│（一）字第八九一○○七四三號。）                                      │
├───────────────────────────────────┤
│二、  註明「可待因」之粉末一包        無毒品反應                      │
│三、  分裝袋一一○個                  無毒品反應                      │
│（均見審判卷第一一一頁，法務部調查局鑑定通知書九十年一月十五日（90）陸│
│（一）字第八九一○○七四三號。）                                      │
│四、  電子磅秤二個                    無毒品反應                      │
├───────────────────────────────────┤
│五、  摻有海洛因之香菸一支   鑑驗結果有第一級毒品海洛因殘留           │
│（見審判卷第三八七頁，法務部調查局鑑定通知書九十年九月廿日（90）陸（一│
│）字第九○○五四四七八號）。                                          │
│                                                                      │
附表四：
┌───────────────────────────────────┐
│編號        行動電話號碼         所有人              備     註        │
├───────────────────────────────────┤
│0          0000000000           丁○○                               │
├───────────────────────────────────┤
│0          0000000000           丙○○                               │
├───────────────────────────────────┤
│0          0000000000           丙○○（申請人為丁○○）             │
├───────────────────────────────────┤
│0          0000000000           丙○○                               │
├───────────────────────────────────┤
│0          0000000000           丙○○                               │
├───────────────────────────────────┤
│0          0000000000           丁○○                               │
├───────────────────────────────────┤
│0          0000000000           丙○○                               │
├───────────────────────────────────┤
│0          0000000000           黃志成                               │
└───────────────────────────────────┘


司法院資訊處製作；財團法人民間司法改革基金會備份。
